ACORDAO-COMPLETO-2410834

ACÓRDÃO 1635/2021 ATA 2/2021 - SEGUNDA CÂMARA

VISTOS, relatados e discutidos estes autos que tratam de Embargos de Declaração opostos, individualmente, por Victor Grabois, por Jorge Cezar Couto de Oliveira e pela empresa W. A. Siqueira Engenharia Ltda., contra o Acórdão 3522/2020-TCU-Segunda Câmara;
	ACORDAM os ministros do Tribunal de Contas da União, reunidos em Sessão de 2ª Câmara, ante as razões expostas pelo relator e com fundamento nos arts. 32 e 34 da Lei 8.443/1992, em:
	9.1. conhecer dos Embargos de Declaração opostos por Victor Grabois, por Jorge Cezar Couto de Oliveira e pela empresa W. A. Siqueira Engenharia Ltda., para, no mérito, rejeitá-los;
	9.2. dar ciência desta deliberação aos recorrentes.

Embargos de declaração interposto por Jorge Cezar Couto de Oliveira,Victor Grabois,W A Siqueira Engenharia Ltda contra o Acórdão 3.522/2020TCU2ª Câmara, o qual julgou recursos de reconsideração opostos pelos mesmos responsáveis em face do Acórdão 3.607/2017TCU2ª Câmara.

Segunda Câmara

Hospital Federal de Bonsucesso.

3. Interessados/Responsáveis/Recorrentes:
3.1. Interessado: Hospital Federal de Bonsucesso (00.394.544/0202-91).
3.2. Responsáveis: Antonio Waldeck Gomes de Souza (XXX.016.427-XX); Fulvia Maria dos Santos (XXX.289.838-XX); Haroldo Araujo do Nascimento (XXX.815.357-XX); Irandir dos Santos Azevedo (XXX.099.237-XX); Jorge Cezar Couto de Oliveira (XXX.334.187-XX); Mary Alves Costa (XXX.161.257-XX); Multiprof - Cooperativa Multiprofissional de Serviço (01.466.841/0001-51); Raimunda Celia Miranda (XXX.930.202-XX); Roberto Pereira da Silva (XXX.695.447-XX); Roseli Monteiro da Silva (XXX.225.357-XX); Rosângela Maria da Conceição (XXX.270.667-XX); Valdemar da Silva Fagundes (XXX.083.561-XX); Victor Grabois (XXX.200.547-XX); Virla Bellonia Rezende (XXX.791.627-XX); W. A. Siqueira Engenharia Ltda. (27.500.404/0001-09).
3.3. Recorrentes: W. A. Siqueira Engenharia Ltda. (27.500.404/0001-09); Jorge Cezar Couto de Oliveira (XXX.334.187-XX); Victor Grabois (XXX.200.547-XX).

13.1. Ministros presentes: Augusto Nardes (na Presidência), Aroldo Cedraz (Relator) e Raimundo Carreiro.
13.2. Ministro-Substituto convocado: Marcos Bemquerer Costa.

ACORDAO-COMPLETO-2540645

Acórdão 4460/2022 - Segunda Câmara

ACORDAO-COMPLETO-2536824

Acórdão de Relação 1050/2022 - Plenário

Acórdão de Relação

ACORDAO-COMPLETO-2496344

Acórdão de Relação 10812/2021 - Segunda Câmara

AROLDO CEDRAZ

Ministro Aroldo Cedraz.

Trata-se de Embargos de Declaração opostos, individualmente, por Victor Grabois (peça 176) , por Jorge Cezar Couto de Oliveira (peça 173) e pela empresa W. A. Siqueira Engenharia Ltda. (peça 171) , contra o Acórdão 3522/2020-TCU-Segunda Câmara, o qual negou provimento aos recursos de reconsideração opostos pelos mesmos responsáveis em face do Acórdão 3607/2017-TCU-Segunda Câmara.
2.	Originalmente, os recorrentes tiveram suas contas julgadas irregulares, com imputação de débito e multa, por repactuações realizadas nos preços dos serviços de manutenção predial sem a devida fundamentação em planilhas de custos e formação de preços e repactuações fundamentadas em índices de reajuste salarial superiores àqueles previstos nas convenções coletivas de trabalho, no âmbito do Contrato 2/2002, celebrado entre o Hospital Federal de Bonsucesso (HFB) e a empresa W. A. Siqueira Engenharia Ltda., o qual tinha por objeto a prestação de serviços de manutenção preventiva e corretiva predial, instalações ordinárias e especiais e de equipamentos prediais, bem como obras, serviços de engenharia e reformas prediais do hospital.
3.	Nesta assentada, a recorrente W. A. Siqueira Engenharia Ltda., alega, em síntese, que o acórdão recorrido foi omisso quanto à impugnação dos valores que tiveram como parâmetro o Parecer Técnico emitido por auditor independente (peça 101, p. 14-18) , bem como foi contraditório sobre os valores reclamados, fazendo menção, especificamente, às seguintes questões:
3.1. interpretação equivocada em relação à alegação da defesa acerca do item "Material de Reposição", no valor de R$ 5.000,00;
3.2. inclusão de duas notas fiscais de despesas que não diziam respeito ao Contrato 2/2002;
3.3. equívoco no uso de das alíquotas de PIS/COFINS e ausência de demonstração dos índices da tabela EMOP para o cômputo do dano.
4.	Ao fim, requer a embargante: (i) sejam os seus Embargos de Declaração recebidos e processados, vez que tempestivos e cabíveis; (ii) a concessão de efeito suspensivo, conforme art. 287, § 3º, do Regimento Interno do Tribunal de Contas da União; e (iii) sejam providos, com efeito de serem sanadas as omissões e contradições apontadas, conferindo efeitos infringentes, admitida na hipótese em que, corrigida premissa equivocada ou sanada omissão, contradição, a alteração da decisão surja como consequência necessária para provocar efeito modificativo.
5.	O recorrente Jorge Cezar Couto de Oliveira, por sua vez,  aponta omissões no acórdão recorrido quando não se levou em consideração "a possível responsabilização solidária do fiscal do contrato" e "o Parecer Técnico emitido por auditor independente (peça 111, pp. 14/18) , na parte em que faz referência ao material de reposição no valor de R$ 5.0000,00". Alfim, requer:
6.	O recorrente Victor Grabois, por sua vez, centra os seus argumentos na prescrição da pretensão ressarcitória do TCU, em face do entendimento do Supremo Tribunal Federal realçado no julgamento do RE 636886/AL (Rel. Min. Alexandre de Morais) , por intermédio do Tema 889, solicitando o "conhecimento dos Embargos de declaração para que haja sua necessária integração diante do pronunciamento sobre a sobre matéria cabível inclusive de oficio, por ser matéria de ordem pública, dando-lhe provimento para que seja pronunciada a prescrição em relação ao ora embargante, por superado o lustro legal para persecução estatal de cinco anos contados da data da suposta prática do ato, nos termos da Lei 9783/99 , em alinhamento ao entendimento fixado no tema 899 do STF, como medida de JUSTIÇA".
	É o Eelatório.

8.1. Alexandre Luis Diniz Ramalho (146779/OAB-RJ) e outros, representando W. A. Siqueira Engenharia Ltda.  
8.2. André Andrade Viz (57.863/OAB-RJ) e outros, representando Victor Grabois.  
8.3. Fabiana Lucia Schimitt Duvivier de Albuquerque Melo (109.568/OAB-RJ) e outros, representando Multiprof - Cooperativa Multiprofissional de Serviço.

Procurador Júlio Marcelo de Oliveira.

TOMADA DE CONTAS ANUAL. HOSPITAL FEDERAL DE BONSUCESSO (HFB). REPACTUAÇÃO DO CONTRATO DE MANUTENÇÃO PREDIAL COM ÍNDICES EXCESSIVOS. CONTAS IRREGULARES DE DOIS RESPONSÁVEIS E DAS EMPRESAS CONTRATADAS. DÉBITO. MULTA. RECURSO DE RECONSIDERAÇÃO. CONHECIMENTO. PROVIMENTO PARCIAL AO RECURSO DE VICTOR GRABOIS. AFASTAMENTO DE RESPONSABILIDADE POR PARTE DO DANO. REDUÇÃO DA MULTA. NÃO PROVIMENTO DOS DEMAIS RECURSOS. CIÊNCIA. EMBARGOS DE DECLARAÇÃO. CONHECIMENTO. AUSÊNCIA DE OMISSÕES, CONTRADIÇÕES OU OBSCURIDADES. TENTATIVA DE REDISCUSSÃO DE MÉRITO. REJEIÇÃO. CIÊNCIA.

TOMADA DE CONTAS (TC)

Secretaria de Recursos (SERUR); Secretaria de Controle Externo da Saúde (SecexSaude).

Como consignado no Relatório precedente, cuidam estes autos de Embargos de Declaração opostos, individualmente, por Victor Grabois, por Jorge Cezar Couto de Oliveira e pela empresa W. A. Siqueira Engenharia Ltda., contra o Acórdão 3522/2020-TCU-Segunda Câmara, o qual julgou recursos de reconsideração opostos pelos mesmos responsáveis em face do Acórdão 3607/2017-TCU-Segunda Câmara.
2.	Por meio do Acórdão recorrido, o primeiro responsável teve seu recurso de consideração parcialmente provido, para afastar sua responsabilidade solidária em relação ao dano apurado no Contrato 3/2003, bem como reduzir o valor da multa que lhe fora aplicada, para o valor de R$ 25.000,00. Em relação aos outros responsáveis, os apelos não foram providos.
3.	Preliminarmente, conheço dos presentes Embargos de Declaração, eis que adimplidos os requisitos aplicáveis à espécie, de conformidade com os arts. 32, inciso II, e 34, da Lei 8.443/1992, e com a suspensão dos prazos processuais a que alude a Portaria-TCU 71, de 16/4/2020.
4.	A empresa recorrente alega, em síntese, que o acórdão recorrido foi omisso quanto à impugnação dos valores que tiveram como parâmetro o Parecer Técnico emitido por auditor independente (peça 101, p. 14-18) , bem como foi contraditório sobre os valores reclamados.
5.	O recorrente Jorge Cezar Couto de Oliveira aponta omissões no acórdão recorrido quando não se levou em consideração "a possível responsabilização solidária do fiscal do contrato" e "o Parecer Técnico emitido por auditor independente (peça 111, pp. 14/18) , na parte em que faz referência ao material de reposição no valor de R$ 5.0000,00".
6.	O recorrente Victor Grabois, por sua vez, centra os seus argumentos na prescrição da pretensão ressarcitória do TCU, em face do entendimento do Supremo Tribunal Federal realçado no julgamento do RE 636886/AL (Rel. Min. Alexandre de Morais) .
7.	Feita essa breve síntese, passo a decidir.
8.	Não devem ser acolhidas as alegações de contradição e omissão apresentadas pela empresa recorrente.
9.	Em relação à inserção do valor referente ao item "Material de Reposição" sem correção, assim registrou o Voto condutor da decisão combatida:
"21. Também é equivocada a alegação de que a rubrica 'Material de Reposição', no valor de R$ 5.000,00, deveria ter sido incluída para fins de reajuste, o que teria levado à glosa indevida deste montante em desfavor da empresa W. A. Siqueira Engenharia Ltda. De acordo com análise financeira levada a termo, em 8/6/2005, pelos Srs. Luiz Sérgio Ferreira Barros e Humberto Costa Barros, respectivamente, da Divisão Administrativa e do Serviço de Orçamento e Finanças do HFB, com vistas a examinar os cálculos relativos às duas repactuações (peças 29, pp. 28/41) , não se deve levar em conta, para efeito das repactuações efetuadas, o valor referente ao material de reposição, visto que sua indexação pela Tabela EMOP contraria a norma legal e o próprio instrumento do contrato (peça 29, p. 32) . Mesmo assim, segundo aduziu a Serur, essa rubrica permaneceu nas planilhas de serviços de 2003 e de 2004 (peça 29, pp. 37/41) ."
10.	Aliás, diferente do que faz supor a empresa embargante, a referida rubrica consta das primeira e segunda repactuações, nos valores de R$ 5.775,95 e R$ 6.532,46, respectivamente, conforme a referência apontada no Voto condutor do julgado recorrido (peça 29, pp. 37/41 - planilhas) :
11.	No que toca às notas fiscais NF 3102 e NF 2105, as quais não guardariam relação com a execução do Contrato 2/2002, assim foi tratada a matéria no Voto condutor da deliberação atacada, onde restou assente que não foram encontradas nos autos referências àquelas despesas no cômputo do dano:
"22. Ainda em relação ao Contrato 2/2002, alega a empresa W. A. Siqueira Engenharia Ltda. que as despesas referentes às notas fiscais 3102 (R$ 111.983,94) e 3105 (R$ 122.000,00) foram indevidamente consideradas no cômputo do dano, já que não teriam relação alguma com o contrato em tela, e teriam sido pagas por serviços de reforma e instalação de equipamentos devidamente prestados. 
23. Apesar de serem serviços 'extras' ao contrato de manutenção predial firmado entre a recorrente e o Hospital Geral de Bonsucesso, foram pagas à mesma conta de empenho daquele contrato (peça 38, p. 12, item 6) . De qualquer forma, ao compulsar os autos e, principalmente, o memorial de cálculo do débito realizado pela Secex-RJ neste caso (peças 31, pp. 18/22; 32; 33; 34, p. 3; e 35, p. 1) , não identifiquei que as referidas despesas tenham sido incluídas ao dano, razão por que não se sustenta aquela alegação."
12.	Igualmente, o Voto que acompanha a deliberação embargada tratou das alegações atinentes à aplicação das alíquotas de PIS/COFINS e do uso do índice 05.100 EMOP para o cálculo do dano:
"13. Ocorre que os percentuais utilizados foram superiores à variação da Tabela EMOP, no caso dos valores dos serviços de manutenção corretiva, e aos índices previstos nas convenções coletivas de trabalho assinadas em 2003 e 2004 entre o Sintraconst/Rio (Sindicato dos Trabalhadores da Construção Civil) e o Sinduscon/Rio (Sindicato das Indústrias) , no caso dos valores das equipes administrativa, preventiva e de emergência (peça 4, pp. 55/69) .
14.	A inspeção do TCU apurou que a variação do índice 05.100 da Tabela EMOP para o serviço de manutenção corretiva foi de 15,52% e de 13,10% nos períodos relativos às duas repactuações (peça 31, p. 18, peça 32, p. 10) , de modo que o índice efetivamente utilizado pela W.A. Siqueira Engenharia Ltda. (23,77%) e aceito pelos então gestores da HFB à época supera em muito aquele apurado para o período da primeira repactuação (15,52%) .
15.	Situação semelhante foi identificada com relação aos valores das equipes administrativa, preventiva e de emergência. As convenções coletivas para o período (peças 28, pp. 24/45, e 29, pp. 2/23) previam reajustes dos pisos salariais mínimos de 12% (a partir de 1º/3/2003) , 5% (a partir de 1º/8/2003) e 8,5% (a partir de 1º/3/2004) .
16.	Observo que o cômputo do dano levou em conta as convenções coletivas de trabalho, de modo a afastar a alegação de que as variações reais para cada categoria profissional nas diferentes equipes, ante os dissídios coletivos, foram desprezadas.
17.	Como já foi mencionado em fase processual anterior, estava vedada a indexação de preços para fins de reajuste, nos termos contratuais (grifos acrescidos) :
'Cláusula Décima Primeira - Da Repactuação - Será permitida a repactuação dos valores originalmente contratados e constantes da Tabela EMOP [Empresa de Obras Públicas do Estado do Rio de Janeiro], desde que observado o intervalo mínimo de 01 (um) ano, a contar da data da proposta, ou da data da última repactuação, devidamente fundamentado em planilha de custos e formação de preços, com demonstração analítica do aumento dos preços, e que a razão entre o novo preço e o limite máximo vigente à época da repactuação seja menor ou igual a razão entre o preço originalmente contratado. Não será o reajustamento de preços vinculado a qualquer índice geral ou setorial ou que reflita a variação de custos, nos termos do Decreto 2.271/1997 ou outro que venha substituir.'
18.Mesmo assim, de forma conservadora e de modo a garantir a liquidez e a certeza do dano, sobretudo não tendo sido possível encontrar, à época, preços de mercado para os serviços prestados, o cálculo do débito pela Secex-RJ somente considerou os montantes que efetivamente superaram a variação dos índices da Tabela EMOP e, como já mencionei, os percentuais relativos às convenções coletivas de trabalho. Além disso, levou-se em consideração, inclusive, o aumento da carga tributária do PIS de 0,65% para 1,65%.
19.	Sobre a repisada alegação da desconsideração da elevação da alíquota da COFINS em 4,6%, ela já foi abordada em fases anteriores dos autos, com fundamento no art. 10, XI, c, da Lei 10.833/2003 (grifos acrescidos) :
'Art. 10. Permanecem sujeitas às normas da legislação da COFINS, vigentes anteriormente a esta Lei, não se lhes aplicando as disposições dos arts. 1º a 8º:
I a X - omissis:
XI - as receitas relativas a contratos firmados anteriormente a 31 de outubro de 2003:
a) omissis;
b) omissis;
c) de construção por empreitada ou de fornecimento, a preço predeterminado, de bens ou serviços contratados com pessoa jurídica de direito público, empresa pública, sociedade de economia mista ou suas subsidiárias, bem como os contratos posteriormente firmados decorrentes de propostas apresentadas, em processo licitatório, até aquela data;'
20.	Dito de outro modo, o Contrato 2/2002 foi assinado em 1/4/2002 e, assim, a receita nele auferida pela contratada não está sujeita ao sistema da incidência não cumulativa para o recolhimento da COFINS, permanecendo a aplicação das mesmas regras tributárias anteriormente praticadas."
13.	A dúvida suscitada pela empresa recorrente sobre os montantes que teriam superado os índices da tabela da EMOP para o cálculo do dano, na verdade, trata-se de retórica, pois é de seu pleno  conhecimento toda a memória de cálculo do débito presente nos autos, memória esta, inclusive, que consta de sua defesa apresentada à peça 101, rejeitada no julgamento de seu recurso de reconsideração. Ademais, o tema também foi objeto de manifestação da Serur no Relatório que precede o acórdão combatido, do qual também é parte integrante:
"13. Não procedem as alegações de obscuridade nas razões para a caracterização de responsabilidades, dado que a imputação e o cálculo do débito foram claramente evidenciados, como destacado no trecho da instrução à peça 44, pp. 4-20, a seguir reproduzido:
'33. Esta é, como se constata no Ofício de Citação 1.489/2011-TCU/SECEX-RJ-D4, de 16/06/2011, a única imputação feita à empresa (fls. 1561-1562, volume 8) :
Ato impugnado: pagamentos maiores do que os realmente devidos no Contrato 2/2002, celebrado entre o Hospital Federal de Bonsucesso e a empresa W.A. Siqueira Ltda., decorrentes de impropriedades no reajustamento do valor contratual.
34. A metodologia e os demonstrativos do débito constam das fls. 1422-1551 do volume 8. A instrução de fls. 1422-1434 levou em consideração o reajuste dos valores da mão de obra, baseado nas variações acordadas nas convenções coletivas de trabalho e, divergindo da opinião da CGU e do próprio Serviço Financeiro do HFB, aplicou a variação da tabela EMOP no cálculo do débito.'"
14.	Portanto, não há omissão ou contradição a ser sanada, razão por que devem ser rejeitados os Embargos apresentados pela empresa W. A. Siqueira Engenharia Ltda.
15.	A respeito da alegação de Jorge Cezar Couto de Oliveira de que teria sido ignorada a tese apresentada em Parecer Técnico emitido por auditor independente, a deliberação recorrida não foi omissa, conforme consta do Relatório que precede aquela deliberação:
"23.9. De fato, consta dos autos Parecer Técnico emitido por auditor independente (peça 111, pp. 14-18) . Todos os meios de provas admitidos no Direito devem ser recebidos no âmbito desta Corte de Contas. Contudo, o valor probatório de cada documento constante dos autos há de ser sopesado em conjunto e em confronto com os demais documentos, a fim de que possa ser formulado juízo de valor do respectivo conteúdo. Não é demais mencionar que todo e qualquer documento assinado que faça parte do processo tem de imediato a identificação de sua autoria, mas não necessariamente a veracidade dos fatos nele contidos. Assim, deve-se apurar seu valor probatório, como o que se faz neste momento processual. Esse Parecer não afasta o débito apurado pelo TCU."
16.	Além disso, as transcrições tanto do Relatório quanto do Voto condutor do Acórdão 3522/2020-TCU-Segunda Câmara, feitas nos itens 9, 11, 12 e 13 deste Voto, demonstram que este julgador se pôs de acordo com tese distinta acerca da apuração do dano, não sendo esse posicionamento motivo que se configure omissão no julgado.
17.	Ainda em relação aos Embargos de Declaração opostos por Jorge Cezar Couto de Oliveira, alega-se omissão quando não foi considerada "a possível responsabilização solidária do fiscal do contrato". A referida alegação, na verdade, não se trata de uma omissão do julgado, mas a apresentação de novo argumento não ventilado à época da decisão recorrida, para o que não se prestam os Embargos de Declaração (Acórdão 4675/2017-TCU-Primeira Câmara, Rel. Min. Vital do Rego; Acórdão 225/2017-TCU-Plenário, Rel. Min. Bruno Dantas; Acórdão 1246/2010-TCU-Plenário, Rel. Min. Walton Alencar Rodrigues) .
18.	Ainda que se admitisse a responsabilização de outros agentes, cumpre repisar, com fundamento na reiterada jurisprudência desta Corte, que a solidariedade passiva constitui um benefício do credor, de modo que não é direito subjetivo do devedor citado exigir a citação de terceiros solidários (Acórdãos 1.353/2015, 2.199/2015 e 1.797/2016, todos do Plenário, relatados, respectivamente, pelos ministros Benjamim Zymler, José Jorge, Vital do Rego) .
19.	Desse modo, igualmente rejeito os Embargos opostos por Jorge Cezar Couto de Oliveira.
20.	Em relação a Victor Grabois, este recorrente também apresenta inovação argumentativa, consistente na suscitada prescrição da ação de ressarcimento do débito apurado. Tratando-se, entretanto, de matéria de ordem pública, cabe um esclarecimento. A esse respeito, transcrevo excerto bastante elucidativo do Voto condutor do Acórdão 5236/2020-TCU-Primeira Câmara (Rel. Min. Benjamin Zymler) : 
12.	 Enfatizo que estou aplicando a jurisprudência atual desta Corte de Contas sobre a matéria, consolidada na Súmula 282, para a prescrição do débito apurado e, no que tange à eventual aplicação de sanções, no incidente de uniformização de jurisprudência apreciado pelo Acórdão 1441/2016-TCU-Plenário, que adotou o prazo geral de prescrição indicado no art. 205 do Código Civil. Não desconheço que recentemente o Supremo Tribunal Federal, no âmbito do RE 636886/AL, fixou o seguinte enunciado para o Tema 899: 'É prescritível a pretensão de ressarcimento ao erário fundada em decisão de Tribunal de Contas'. Não obstante essa respeitável decisão, ainda pairam diversas dúvidas sobre a matéria, pois é possível a conclusão de que a deliberação não tratou da prescrição do processo de controle externo levado a cabo perante o Tribunal de Contas da União, mas sim da prescrição intercorrente ocorrida durante a fase de execução do acórdão condenatório do Tribunal.
13.	 A decisão do STF versou sobre recurso extraordinário interposto pela União contra acórdão do Tribunal Regional Federal da 5ª Região que negou provimento a embargos de declaração opostos contra acórdão de sua lavra, assim ementado:
'EMENTA: TRIBUTÁRIO. PROCESSUAL CIVIL. EXECUÇÃO FISCAL. PROCESSO PARALISADO POR MAIS DE CINCO ANOS. PRESCRIÇÃO INTERCORRENTE. OCORRÊNCIA. 1. Para fins práticos, deve-se observar quando a Fazenda Pública foi intimada a providenciar o andamento do feito. Passados cinco anos sem diligências concretas, ocorre a prescrição intercorrente. Caso haja suspensão na forma do art. 40, da Lei n. 6.830/80, ocorre a extinção se o feito permanecer paralisado por mais de seis anos. 2. Na hipótese dos autos, houve o arquivamento sem baixa do processo em 12.08.1999 e até a data da sentença extintiva do feito em 05.06.2006, a Fazenda Nacional não apresentou nenhuma medida concreta quanto à localização do devedor ou de seus bens. Revela-se, portanto, inequívoca a ocorrência da prescrição intercorrente.'
14.	 No caso, a Fazenda Pública deixou a ação paralisada por mais de seis anos, o que ensejou a declaração de prescrição intercorrente no aludido caso concreto. Como se vê da leitura da ementa, a questão controversa em discussão naquela deliberação era unicamente a prescrição intercorrente ocorrida durante a fase de execução do acórdão condenatório do Tribunal.
15.	 Com base nessa possível interpretação, a matéria decidida no aludido feito não teria nenhuma repercussão de ordem prática e jurídica na presente tomada de contas especial, cujo título executivo extrajudicial ainda não se formou. Caso a AGU, na execução de eventual decisão condenatória proferida neste feito, deixe de adotar as medidas pertinentes dentro do prazo de cinco anos, aí sim haverá a aplicação da tese emanada no RE 636886, com o reconhecimento da prescrição intercorrente da ação de ressarcimento ao erário fundada em decisão de Tribunal de Contas (a ação de execução fiscal) , pela hipotética inação da Fazenda Pública.
16.	 Ainda que se interprete que a decisão do STF seja também aplicável à tramitação do processo de controle externo no âmbito do TCU, exsurgem outras diversas questões fundamentais para que esta Corte de Contas estabeleça novo tratamento acerca da prescrição do débito e da pretensão punitiva, em particular qual seria o dies a quo  (data de ocorrência do fato irregular ou data do seu conhecimento pelo TCU) e as hipóteses de interrupção da prescrição.
17.	 Diante de todas as dúvidas ainda existentes sobre a decisão do STF no âmbito do RE 636886, opto por aplicar ao caso em exame a jurisprudência do TCU então existente, que se fundamenta no art. 37, § 5º, da Constituição Federal, no que tange ao ressarcimento do prejuízo, e no art. 205 da Lei 10.406/2002 (Código Civil) , no que se refere à pretensão punitiva."
21.	O que se percebe, na verdade, é que os recorrentes ora buscam a rediscussão de mérito de questões anteriormente examinadas, ora apresentam novos argumentos, o que não é cabível na estreita via dos Embargos de Declaração, nos termos da remansosa jurisprudência desta Corte, devendo o responsável valer-se do recurso adequado para provocar a reapreciação da matéria. Nesse sentido cito apenas os Acórdão 3960/2019-TCU-Primeira Câmara (Rel. Min. Benjamin Zymler) , 2.249/2017-1ª Câmara (Rel. Min. Marcos Bemquerer) e 117/2018-2ª Câmara (Rel. Min. Ana Arraes) , permitindo-me do primeiro julgado extrair a seguinte transcrição:
'Embargos de declaração é um recurso de natureza peculiar, cuja fundamentação é vinculada, visto que seu objetivo é estritamente afastar possível omissão, obscuridade ou contradição de determinada deliberação. Logo, esse instrumento não deve servir como meio ilegítimo para rediscussão de mérito, o que representaria, na prática, a possibilidade de repetição de um mesmo recurso, ferindo os princípios da legalidade, da singularidade, da isonomia e da celeridade processual.'
22.	Portanto, afastadas as omissões, obscuridades e contradições apontadas, rejeito os três Embargos de Declaração ora examinados, mantendo-se inalterado o Acórdão 3522/2020-TCU-Segunda Câmara.
	Ante o exposto, VOTO para que seja adotada a deliberação que ora submeto a este Colegiado.
TCU, Sala das Sessões Ministro Luciano Brandão Alves de Souza, em 2 de fevereiro de 2021.
AROLDO CEDRAZ 
Relator